# 请教陈版和各位大神：存货跌价中可变现净值的确定

提问人：Hly0815 时间：2023-06-14 14:50:22
背景：企业的产品型号很多，且每年有不少新型号，产品的销售价格每年波动达5%以上。新型号的产品销售周期会偏长，部分老型号的产品也可能销售不及时，因此在资产负债表日至报告期前不能获取其销售价格。对于无法获取期后售价的产品，目前企业的做法是以资产负债表日前 1 个季度的平均售价作为预计售价；资产负债表日前 1 个季度也没有销售的产品按相同原则取其相近型号产品的销售价格作为预计售价；没有相近型号产品的则取其成本价作为预计售价。库龄偏长的存货则在此基础上打 8 折或 5 折。
我查看了IPO案例，也有个别企业是这样处理的，不知道这样处理是否合理？

回答人：chenyiwei
存货可变现净值的测算有较强的行业特殊性，因此应确保用作参照的公司与本企业属于同类或类似行业，确保参考数据的有效性。
建议关注该做法是否符合行业惯例，以及与本企业以往的历史经验是否相符。
另外，对于“没有相近型号产品的则取其成本价作为预计售价。库龄偏长的存货则在此基础上打 8 折或 5 折”要关注：
1 、不能以成本价作为预期售价，否则只能得出未减值或者减值金额相当于销售费用和相关税费的结论，这是否合理需要考虑； 2 、库龄与可变现净值的对应比例关系需更多历史数据和同行业数据加以佐证。